【裁判字號】    90,毒抗,261
【裁判日期】    900926
【裁判案由】    聲請觀察勒戒
【裁判全文】
臺灣高等法院高雄分院刑事裁定                      九十年度毒抗字第二六一號
      抗  告  人
      即  被  告  甲○○
右抗告人因違反毒品危害防制條例案件，經檢察官聲請觀察勒戒，不服臺灣高雄地方
法院九十年度毒聲字第五二二三號中華民國九十年八月三十一日裁定（九十年度毒偵
字第三七一八號），提起抗告，本院裁定如左：
      主      文
抗告駁回。
      理      由
一、本件抗告意旨略以：抗告人即被告甲○○絕無施用第二級毒品安非他命，案發時
    被警方查獲之空瓶，實係一群年輕人正在燒毀安非他命空瓶，正巧抗告人路過訓
    斥年輕人不應該施用安非他命危害身心健康後，不由自主的將空瓶放入口袋，然
    台東縣衛生局檢驗抗告人之尿液結果，呈甲基安非他命陽性反應，該檢驗有所差
    誤，由於抗告人平時有肋骨神經痛之疾病，均有服用止痛藥之習慣，而該止痛藥
    亦會呈甲基安非他命陽性反應，有再複驗之必要，為此提起抗告，請求撤銷原裁
    定云云。
二、經查：抗告人於九十年五月十八日晚間十時十五分許，在台九線台東縣警察局大
    武分局林永派出所前，為警查獲，且坦承扣案之安非他命玻璃吸食器一個及塑膠
    吸管一支均為其所有，並採尿送驗之事實，業經抗告人於警訊時供承不諱，且案
    發當日查獲所採集之尿液，經送台東縣衛生局檢驗結果，呈甲基安非他命陽性反
    應，有該局九十年六月四日之煙毒麻醉藥品類委託檢驗結果通知書一份在警訊卷
    可憑，而該局先以免疫學分析法篩檢，再以（ＴＯＸＩ─ＬＡＢ）法加以確認，
    因此已排除偽陽性之可能，抗告人請求本院再將其尿液送複驗，亦無必要，併此
    敘明。參以抗告人有施用第一級毒品海洛因及第二級毒品安非他命之前科多次，
    有其前科表在卷足憑。又查「安非他命」屬中樞神經興奮劑，具有輕微之成癮性
    ，服用後會產生依賴性、耐藥性，其劑量增大時，甚或會致死亡。而其慣用者，
    由於精神錯亂，更具有暴力攻擊及反社會行為等傾向，情況極為嚴重，尤以戒解
    不易，其毒害不在煙毒之下，乃經行政院衛生署於七十九年十月九日以七九、十
    、九衛署藥字第九○四一四二號公告列入麻醉藥品管理條例第二條第四款所定「
    化學合成麻醉藥品」管理，並禁止非法持有及施打、吸用。因此國內之藥物禁止
    使用含有安非他命之成分，而抗告人即使因肋骨疼痛而服用止痛藥，其尿液亦不
    可能呈甲基安非他命陽性反應，可見抗告人於九十年五月十八日晚間十時二十五
    分許（採尿時間）回溯二十四小時內之某時，確實有在不詳地點，施用第二級毒
    品安非他命一次之犯行無訛。原審因此依毒品危害危害防制條例第二十條第一項
    及觀察勒戒處分執行條例第三條第一項、第二項規定，裁定將抗告人送勒戒處所
    觀察、勒戒，經核於法並無不合。抗告人以曾服用止痛藥抗辯，否認施用第二級
    毒品安非他命，而指摘原裁定不當，為無理由，應予駁回。
三、據上論結，應依刑事訴訟法第四百十二條，裁定如主文。
中      華      民      國    九十      年      九      月    二十六    日
                              臺灣高等法院高雄分院刑事第七庭
                                  審判長法官  王光照
                                        法官  黃仁松
                                        法官  黃壽燕
右正本證明與原本無異。
不得再抗告。
                      書記官  蘇恒仁
中    華    民    國      九十      年       九       月     二十八     日
                                                                        Ｆ


司法院資訊處製作；財團法人民間司法改革基金會備份。
